臺灣高雄地方法院刑事判決　　　　　　　　　　　　九十一年度易字第一八二九號
　　公　訴　人　臺灣高雄地方法院檢察署檢察官
　　被　　　告　甲○○
右列被告因賭博案件，經檢察官提起公訴（九十一年度偵字第七二八八號），本院判
決如左：
    主  文
甲○○共同連續意圖營利，聚眾賭博，處有期徒刑參月，如易科罰金，以參佰元折算
壹日。
扣案傳真機壹台、電話機壹台、計算機壹台、錄音機壹台、簽單張、倍數表貳張及
對牌錄音帶壹捲，均沒收。
    事  實
一、甲○○與姓名年藉不詳之成年男子之六合彩賭博組頭基於犯意之聯絡，行為之分
    擔，意圖營利，並基於概括之犯意，由甲○○擔任該組頭之俗稱「柱仔腳」之角
    色，自民國（下同）九十一年元月起，由甲○○提供其位於高雄縣美濃鎮○○路
    ○段四巷五號住處之公眾得出入之賭博場所，以便接受賭客簽賭、收取簽賭金，
    共同連續以俗稱「二星」、「三星」、「四星」、「特仔尾」、「台號」之方式
    經營六合彩賭博，聚集不特定賭客在上址簽選號碼賭博財物，賭客每簽選一支號
    碼，須交付賭資為：「二星」為新臺幣（下同）八十五元、「三星」為七十五元
    、「四星」為七十二元、「特仔尾」及「台號」均為七十元，所簽選之號碼以每
    星期二、四同日香港六合彩開出之號碼為準，賭客若簽中可贏得倍數不等之彩金
    ，如未簽中，賭資則由甲○○轉交予組頭所有，甲○○則以「二星」每支抽取一
    元、「三星」每支抽取三元、「四星」每支抽取二元圖利。迨至九十一年四月二
    日十九時十分許，在上址為警查獲，並扣得甲○○所有，供經營六合彩賭博所用
    之傳真機一台、電話機一台、計算機一台、錄音機一台、簽單三張、倍數表二張
    及對牌錄音帶一捲。
二、案經高雄縣警察局旗山分局報告臺灣高雄地方法院檢察署檢察官偵查起訴。
    理  由
一、訊據被告甲○○固坦承右簽單三張、倍數表二張所記載之數字為六合彩的號碼、
    錄音帶一捲為對牌之錄音帶等事實，惟矢口否認有何賭博犯行，並辯稱：是親戚
    朋友委託伊代為簽注，伊沒有經營六合彩云云。惟查：被告於警訊時已供稱：
    「我有幫親戚朋友簽注六合彩，但是人數不多，他們大多是打電話000000
    0或是親自到我家來下注。經營的有二、三、四星、特仔尾及台號，二星每支收
    取捌拾伍元給組頭捌拾肆元，三星每支收柒拾伍元給組頭柒拾貳元，四星每支收
    柒拾貳元，給組頭柒拾元，特仔尾及台號每支收柒拾元（沒有賺錢），我是從中
    賺取差價，並不是組頭」等語，足見被告有抽頭營利之行為；再者，依扣案之簽
    賭單上記載，顯係一般民間組頭或「柱仔腳」依簽賭賭客分門別類記載簽賭日期
    、金額、支數之情形，又參以被告之上開住處，經他人向高雄縣警察局檢舉，有
    經營「六合彩」賭博之情事，嗣經該局員警持本院簽發之搜索票，果於上址查獲
    扣案之簽單三張、倍數表二張、對牌錄音帶等物，此有高雄縣警察局督察室維新
    小組探訪工作報告表、搜索扣押目錄、筆錄各乙紙在卷可稽，益徵被告提供上址
    ，接受賭客簽賭、收取簽賭金，聚集不特定賭客簽選號碼賭博財物。此外，復有
    扣案之傳真機一台、電話機一台、計算機一台、錄音機一台、簽單三張、倍數表
    二張及對牌錄音帶一捲足憑，被告所辯，顯係事後畏罪卸責之詞，並不足採。本
    件事證明確，被告犯行足堪認定，應依法論科。
二、核被告所為，係犯刑法第二百六十八條之意圖營利供給賭博場所罪、意圖營利聚
    眾賭博罪、同法第二百六十六條第一項前段之普通賭博罪。被告與姓名、年藉不
    詳之成年男子「組頭」間有犯意聯絡及行為分擔，為共同正犯。公訴人未論以共
    同正犯，尚有未洽。又被告經營種類雖有五種，惟侵害法益單一，而每期開獎前
    之多次接續犯行，均為當次犯行之一部分，皆屬單一一罪。被告所犯上開三罪，
    既係基於一賭博犯意之決定，達成其同一犯罪之各個舉動，應屬法律概念之一行
    為，為一行為而犯三罪名，應依想像競合犯之規定，從較重之意圖營利聚眾賭博
    罪處斷。又被告先後多期經營六合彩賭博犯行，時間緊接，犯罪構成要件相同，
    顯係基於概括犯意為之，應依連續犯規定各論以連續意圖營利，聚眾賭博罪，並
    加重其刑。爰審酌被告與他人經營六合樂賭博，敗壞社會風氣甚鉅，惟其僅為俗
    稱「柱仔腳」角色，尚非組頭，事後否認犯行等一切情狀，量處如主文所示之刑
    ，並諭知易科罰金折算標準，以示懲儆。扣案之傳真機一台、電話機一台、計算
    機一台、錄音機一台、簽單三張、倍數表二張及對牌錄音帶一捲，為被告所有，
    經其供明在卷，且係供犯罪所用之物，爰併依法宣告沒收之
據上論斷，應依刑事訴訟法第二百九十九條第一項前段，刑法第二十八條、第五十六
條、第二百六十八條、第二百六十六條第一項前段、第五十五條、第四十一條第一項
、第三十八條第一項第二款，罰金罰鍰提高標準條例第一條前段、第二條，判決如主
文。
中      華      民      國      九十一      年      七      月    五    日
                                  臺灣高雄地方法院刑事第一庭
                                      法  官    郭佳瑛
右正本證明與原本無異。
如不服本判決，應於判決送達後十日內，向本院提出上訴狀。
                                      書記官    王美玲
中    華    民    國      九十一      年      七      月      八      日
